臺灣高雄地方法院民事判決　　　　　　　 97年度訴字第343號
原　　　告　李　秀
訴訟代理人　林鴻駿律師
被　　　告　徐文泰
　　　　　　徐文宏
　　　　　　陳徐彩娥
　　　　　　徐彩娟
　　　　　　陳徐碧雲
　　　　　　徐碧霞
　　　　　　李鄭玉英
　　　　　　李三元
　　　　　　李三富
　　　　　　黃秀桃
前列2 人共同
訴訟代理人　郭福田
被　　　告　李加令
訴訟代理人　郭福三律師
被　　　告　李明從
兼前一人訴
訟代理人　　李端祥
被　　　告　李旭德
兼前一人訴
訟代理人　　李明基
被　　　告　李志上
　　　　　　李志士
兼前列二人
共同訴訟
代理人　　　李志雄
被　　　告　郭淑娘
上列當事人間分割共有物事件，本院民國100 年4 月7 日言詞辯
論終結，判決如下：
    主      文
兩造共有坐落高雄市旗山區（即前高雄縣旗山鎮○○○○段三八
六地號、三八八地號之土地，准予合併分割，分割方法如附表三
及附圖二所示。
訴訟費用由兩造按附表二所示應有部分比例各自負擔。
    事實及理由
壹、程序部分：
一、按當事人死亡者，訴訟程序在有繼承人、遺產管理人或其他
    依法令應續行訴訟之人承受其訴訟以前當然停止。又民事訴
    訟法第168 條至第172 條規定之承受訴訟人，於得為承受時
    ，應即為承受之聲明；如當事人不聲明承受訴訟時，法院亦
    得依職權以裁定命其續行訴訟，民事訴訟法第16 8條、第17
    5 條、第178 條定有明文。原告於民國96年6 月12日起訴請
    求裁判合併分割高雄市旗山區（即原高雄縣旗山鎮，下同）
    南溪洲段386 及388 地號土地（下稱系爭386 、388 地號土
    地），而訴外人即系爭土地原共有人李三和在原告起訴後，
    於96年11月11日死亡，而其繼承人黃秀桃、李柏、李柏泰
    並未聲明承受訴訟，經本院於97年3 月7 日以97年度訴字第
    343 號裁定命黃秀桃、李柏、李柏泰等3 人承受並續行本
    件訴訟（見本院卷一第139 、140 頁），揆諸前引規定，
    本件應由被告黃秀桃、李柏、李柏泰等3 人續行訴訟。
二、訴狀送達後，原告不得將原訴變更或追加他訴，但請求之基
    礎事實同一者，不在此限。此觀民事訴訟法第255 條第1 項
    第2 款之規定自明。原告起訴時，原聲明：(一)被告黃秀桃、
    李柏陞、李柏泰應就其被繼承人李三和所有系爭386 、388
    地號土地，應有部分各60分之1 辦理繼承登記；(二)如附圖四
    所示紅色標線部分，面積359.935 平方公尺歸原告取得；如
    附圖四所示藍色部分，面積719.82平方公尺分歸被告李加令
    、李登讚、李端祥、李明基、李明從及李旭德按其等應有部
    分比例維持共有；如附圖四所示綠色部分面積708.36平方公
    尺分歸被告李志上、李志士、李志雄按其等應有部分比例維
    持共有；如附圖四所示黃色部分面積25 1.94 平方公尺分歸
    被告李三和、李三富及李三元按其等應有部分比例維持共有
    ；如附圖四所示黑色部分面積119.42平方公尺分歸被告徐文
    泰、徐文宏、陳許彩娥、徐彩娟、陳徐碧雲、徐碧霞、黃秀
    桃及李登發按其等應有部分比例維持共有。嗣於訴訟審理中
    ，迭經撤回及變更聲明後為：(一)兩造共有坐落系爭386 地號
    及388 地號土地准予合併分割；(二)分割方法如附圖三所示（
    見本院卷三第101 頁）。核原告所為訴之變更，均基於訴請
    分割同一土地之事實，揆諸前開規定，應予准許。
三、按訴訟繫屬中為訴訟標的之法律關係，雖移轉於第三人，於
    訴訟無影響。但第三人如經兩造同意，得聲請代當事人承當
    訴訟，民事訴訟法第254 條第1 項定有明文。本件訴訟繫屬
    中，被告徐文宏於99年3 月16日，將其於系爭土地1/360 之
    應有部分贈與予被告徐文泰，並於同年4 月21日辦理所有權
    移轉登記完畢（見本院卷三第112 、117 頁），本於當事人
    恒定之法則，於本件訴訟並無影響，而所謂於訴訟無影響，
    係指原告或被告不因為訴訟標的之法律關係移轉於第三人，
    而影響關於為訴訟標的法律關係之要件而言（最高法院44年
    台上字第1039號可資參照），是被告徐文宏雖於本件訴訟繫
    屬中，將為訴訟標的之上開土地應有部分移轉於被告徐文泰
    ，其關於為訴訟標的法律關係之要件，仍不得因而指為有欠
    缺，合先敘明。
四、被告李三富、李三元、徐文泰、徐文宏、陳徐彩娥、徐彩娟
    、陳徐碧雲、徐碧霞、黃秀桃、李旭德、李明基、李鄭玉英
    、郭淑娘等人經合法通知，均未於最後言詞辯論期日到場，
    核無民事訴訟法第386 條各款之情形，爰依原告之聲請，由
    其一造辯論判決。
貳、實體部分：
一、本件原告起訴主張：系爭386 、388 地號土地為兩造所共有
    （除郭淑娘僅共有系爭386 地號土地外），應有部分如附表
    二所示，又系爭土地並無因物之使用目的不能分割或約定不
    分割之情事，為促進土地利用，並免日後繼承人眾多，不利
    分割之進行，並請求依如附圖三之方案分割，以符合房地利
    用現況，如原告分得土地面積多於土地權狀面積，願以金錢
    補償其他共有人分得土地不足部分。為此，爰依民法第823
    條規定，提起本訴，請求合併分割系爭兩筆土地。並聲明求
    為：(一)兩造共有坐落系爭386 地號及388 地號土地准予合併
    分割。(二)分割方法如附圖三所示。
二、被告部分：
（一）被告李加令則以：同意分割，並應依現狀分割，不願分得
      土地不足時以金錢找補，如使用範圍逾越應有部分，願意
      補償，主張應依附圖二之分割方案進行分割。
（二）被告李鄭玉英則以：同意分割，捨棄公廳部分之共有關係
      ，惟並未提出任何分割方案。
（三）被告被告李志士、李志上及李志雄均稱：同意分割，渠等
      願意維持共有，其上有建物即門牌號碼中南街86號，希望
      扣除公共設施（道路、水溝用地及公廳）部分，按使用現
      狀分割，如分得土地有逾越渠等之應有部分，願意拆屋還
      地，公廳可分割予渠等，復同意以其分得土地，供其他共
      有人對外通行，僅要求土地集中，同意分割如附圖二所示
      之方案，不同意原告以金錢找補之附圖三之分割方案。
（四）被告李旭德及李明基雖未於本院最後言詞辯論期日到庭，
      惟前曾到庭並與被告李端祥、李明從均以：均同意合併並
      依應有部分分割，惟李明基分得土地希望與李旭德分開，
      李端祥、李明從同意如附圖二所示之分割方案。
（五）被告李三元雖未於本院最後言詞辯論期日到庭，惟先前曾
      以：願與黃秀桃、李三富、徐文泰、陳徐彩娥、徐彩娟、
      陳徐碧雲、陳徐碧霞等人共有，願依附圖三所示之分割方
      案，否則其所有房屋將消失，因如附圖二所示F 部分土地
      無對外通道，希望附圖二所示F 部分與G 部分調整，同意
      以主要居住地房子為主，如附圖二所示G 部分所有人願意
      作既成巷道供通行，即同意分割方案二即附圖二所示方案
      分割，願意分得土地不足持分以金錢找補。
（六）被告李三富、黃秀桃雖未於本院最後言詞辯論期日到庭，
      惟先前曾稱：同意合併分割，同意依附圖三方案分割較符
      合現況，亦同意分得土地如有不足以金錢找補，並以維持
      房子現況為優先。
（七）被告徐文泰、徐文宏、陳徐彩娥、徐彩娟、陳徐碧雲、徐
      碧霞及郭淑娘均未於本院言詞辯論期日到場，亦未提出書
      狀為任何聲明或陳述。
三、曾到場兩造不爭執之事項：
（一）本件系爭386、388地號二筆土地為兩造所共有（除郭淑娘
      僅擁有系爭386 地號土地之部分應有部分外），各人之應
      有部分如附表二所示，有土地登記謄本在卷可稽（本院卷
      三第112 至121 頁）。
（二）訴外人李三和於96年11月11日即原告起訴後死亡，其應有
      部分由黃秀桃繼承之，有戶籍謄本及繼承系統表附卷可稽
      （本院卷一第117頁、第125至131頁）。
（三）本件土地上現有之建物及占用情形如現場照片及97年12月
      26日高雄縣旗山地政事務所土地複丈成果圖即附圖一所示
      （見調字卷第26頁以下、本院卷二第118 頁）。
四、兩造爭執之事項：
（一）系爭386 地號土地及388 地號土地是否應合併分割？
（二）系爭土地應如何分割始為公平、適當？
五、本院之判斷：
（一）就系爭386 、388 地號土地是否應合併分割，及如何分割
      ，始為公平適當之部分：
    (一)按各共有人得隨時請求分割共有物，而分割之方法不能協
      議決定者，法院得因任何共有人之聲請命為分配，民法第
      823 條第1 項前段、第824 條第2 項分別定有明文。又按
      我國民法關於分割共有物之效力，係採移轉主義，即各共
      有人因分割而成為單獨所有人，係由於彼此相互移轉，讓
      與部分權利所致。此觀民法第825 條之規定旨趣自明。再
      按共有人相同之數不動產，除法令另有規定外，共有人得
      請求合併分割。共有人部分相同之相鄰數不動產，各該不
      動產均具應有部分之共有人，經各不動產應有部分過半數
      共有人之同意，得適用前項規定，請求合併分割。但法院
      認合併分割為不適當者，仍分別分割之，民法第824 條第
      6 項亦定有明文。另以原物為分配時，因共有人之利益或
      其他必要情形，得就共有物之一部分，仍維持共有，此觀
      民法第824條第4項之規定自明。
    (二)本件原告主張系爭土地為兩造共有，應有部分如附表二所
      示，且無不為分割之約定，及系爭土地亦無使用目的上不
      能分割之情事，惟兩造雖經調解惟無法達成分割協議等情
      ，業據其提出與所述相符之土地登記謄本為證，並經本院
      調取本院96年度旗調字第17號卷宗核閱無誤，復為被告所
      不爭執，堪信原告前開之主張為真實。則系爭土地既分別
      為旱地、建地而無不得分割之情形，兩造間亦未訂有不分
      割期限之特約，且兩造就系爭土地之分割方法並未能協議
      決定，又兩造就系爭土地部分相同之相鄰數不動產，各該
      不動產均具應有部分之共有人，已逾應有部分半數之同意
      合併分割（詳如附表一所示），且均請求以使用現況分割
      ，在兩造使用現況均已利用系爭2 筆土地之情形下，足認
      兩造亦應同意將系爭土地合併分割，則本件原告訴請裁判
      合併分割系爭2 筆土地，依法洵屬正當，自應予以准許。
（二）就系爭土地應如何分割始為公平、適當之部分：
    (一)次按，共有物之分割，依共有人協議之方法行之；分割之
      方法，不能協議決定者，法院得因任何共有人之聲請，命
      為左列之分配：一、以原物分配於各共有人，民法第824
      條第1 項、第2 項第1 款定有明文。又分割共有物之訴，
      係就有共有關係之共有物，以消滅共有關係為目的，予以
      分割，使共有人就共有物之一部分單獨取得所有權之形成
      訴訟（最高法院91年度台上字第728 號裁判意旨參照）。
      因形成判決乃原告要求法院以判決創設、變更或消滅一定
      法律關係之訴訟，故法院於分割共有物之訴訟審理中，應
      斟酌具體情形，如各共有人之利害關係、使用情形、共有
      物之性質及價值、經濟效用等，本公平經濟原則，依職權
      定分割方案，並不受當事人聲明之拘束。
    (二)經查：
    1.被告郭淑娘雖未到庭表示意見，惟其曾提出其名下坐落於
      上開同段之382 地號土地所有權狀，此有高雄縣旗山地政
      事務所98旗字第004946號土地所有權狀在卷可稽（見本院
      卷四第64頁），以資證明其尚有他筆土地比鄰系爭386 地
      號土地，是本院審酌郭淑娘於系爭386 地號土地之應有部
      分比例及其相鄰土地之利用關係不致零散、割裂，堪認郭
      淑娘分得如附圖二所示編號A 部分土地應為適當。
    2.又本件擁有大部分土地面積之多數共有人，均請求以建物
      現況取得分割後土地，以免破壞建物利用情形，則因系爭
      386 、388 地號土地，其土地上之建築狀況，經本院現場
      履勘並委由地政機關予以測量之結果，其情形如同如附圖
      一所示。又其中附圖一所示A 部分建物，係為被告李明基
      、李旭德以占地97.38 平方公尺之鐵皮鋼骨建物所共同使
      用，雖李明基及李旭德曾表示不欲維持共有，然被告李明
      基及李旭德於本院100 年2 月17日提示，由高雄市政府地
      政局旗山地政事務所於100 年1 月6 日，以該所高市地旗
      測字第100000155 號函所檢送之複丈成果圖，其中將被告
      李明基及李旭德2 人維持共有之分割方案，渠等2 人亦表
      示就此並無意見（見本院卷四第114 頁），況被告李明基
      及李旭德既於系爭386 地號上擁有共有之建物，故在建物
      共有之情形下，本院認如將附圖二所示B 部分依其應有部
      分比例分歸其等二人繼續維持共有，應較符合其等二人土
      地利用關係，而屬允當；如附圖一所示B 部分為被告李明
      從以占地53.853平方公尺之水泥磚造建物，則將如附圖二
      所示C 部分土地分歸被告李明從所有，亦符合其建物與土
      地之利用關係，亦屬合理。
    3.另如附圖一所示C 、D 、E 、L 部分均為被告李加令之建
      物，則將如附圖二所示之D 、I 部分均分歸被告李加令所
      有，尚可使其四筆建物大部分均坐落其所分得土地上，較
      為符合建物坐落土地現況，即無不妥；另如附圖一所示G
      部分建物，原為被告黃秀桃、李三元、李三富、徐文泰、
      陳徐彩娥、徐彩娟、陳徐碧雲、陳徐碧霞等8 人共有，而
      被告李三元表示願與前開被告黃秀桃等人維持共有（見本
      院卷三第28頁），且被告李三富、黃秀桃同意以維持房子
      現況使用為優先考量（見本院卷三第102 頁），是本院審
      酌上情認將如附圖二所示F 部分，由被告黃秀桃、李三富
      、李三元等人維持共有，較為允當；至徐文泰、陳徐彩娥
      、徐彩娟、陳徐碧雲、陳徐碧霞等人，因其等應有部分比
      例較少，所分得之土地面積均不足單獨取得個別土地，是
      考量其等均同為親戚家族關係，在被告李三元願意維持共
      有之情形下，將原即由被告李三元、黃秀桃、李三富、徐
      文泰、陳徐彩娥、徐彩娟、陳徐碧雲、陳徐碧霞等8 人所
      共有如附圖一所示之O 部分，而將如附圖二所示M 部分，
      分歸被告徐文泰、陳徐彩娥、徐彩娟、陳徐碧雲、陳徐碧
      霞與李三元共同維持共有關係。
    4.再就如附圖一所示H 部分建物，為被告李志上、李志士、
      李志雄所共有，如附圖一所示N 部分亦為被告李志上、李
      志士、李志雄三人及黃秀桃等8 人所共用，則因被告李志
      上、李志士、李志雄等三人於系爭土地之應有部分比例本
      為較多，則將其所使用之上開如附圖一所示H 、N 部分建
      物所占用土地，及部分空地分歸李志上、李志士、李志雄
      等，應無不當；又被告李志上、李志士、李志雄均同意將
      其所分得之土地供其他共有人對外通行（見本院卷四第
      144 頁），是由被告李志上、李志士、李志雄三人取得如
      附圖二所示G 、J 、L 、N 部分土地，對多數共有人並無
      不利，應為允當。
    5.另如附圖一所示K 部分建物為被告李鄭玉英所有，P 部分
      建物為被告李端祥所有，則將如附圖二所示K 、O 部分土
      地分別分歸李鄭玉英、李端祥單獨所有，足使其所有之建
      物與土地得不致分離，符合其使用現況，亦為公允妥適。
    6.復就如附圖一所示之M 部分即公廳，因有部分共有人表示
      仍欲維持共有關係，而基於我國傳統慎終追遠之習俗，該
      公廳對於各共有人即本件兩造均為家族關係而言，具有重
      大之意義，實不宜將之拆除或歸由特定共有人所有，況該
      公廳面積之部分，亦僅有33.639平方公尺，面積狹小，如
      強令分割，並無實益，故乃由應有部分較多之部分共有人
      ，維持部分共有人之維持共有關係，即公廳如附圖二所示
      H 部分由如附表三所示等11人維持共有，較屬適宜。
    (三)再者，除原告及上開未到庭之被告外，多數共有人均同意
      如附圖二所示之分割方案（見本院卷四第144 頁），而被
      告李三元亦陳稱如被告李志上、李志士、李志雄等人依附
      圖二所示分得之G 部分土地願供其對外通行，即對附圖二
      所示之分割方案沒有意見等語（見本院卷四第114 頁）。
      是客觀上應可認被告李志上、李志士、李志雄所提出之分
      割方案，較符合大多數共有人之利益，且分割後之土地均
      足使全體共有人在經濟層面上能有最大之效益，足認依附
      圖二所示之分割方案應屬妥當公允，乃判決將系爭土地分
      割如主文第1 項所示。
六、末按分割共有物本質上並無訟爭性，由本院斟酌何種分割方
    案較能增進共有物之經濟效益，並兼顧兩造之利益，以決定
    適當之分割方法，故兩造本可互換地位，由任一共有人起訴
    請求分割，均無不可，實質上並無所謂何造勝訴敗訴之問題
    ，故本件訴訟費用應由兩造依附表二按其應有部分比例分擔
    ，始屬公允，乃判決如主文第2 項所示。
據上論結，原告之訴為有理由，依民事訴訟法第385 條第1 項前
段、第80條之1、第85條第1 項，判決如主文。
中    華    民    國  100    年     4    月     28     日
                      民事第六庭法  官  李怡諄
以上正本係照原本作成。
如對本判決上訴，須於判決送達後20日內向本院提出上訴狀。如
委任律師提起上訴者，應一併繳納上訴審裁判費。
中    華    民    國  100    年     4    月     28     日
                                書記官  陳俊亦
附表一：（系爭386地號土地總面積為1323.06平方公尺，系爭388地
          號土地總面積為836.55平方公尺 ）
┌──┬────┬──────┬───────┬────────┐
│編號│同意合併│系爭386地號 │系爭388地號   │備            註│
│    │分割之所│應有部分面積│應有部分面積  │                │
│    │有人    │(平方公尺)  │(平方公尺)    │                │
├──┼────┼──────┼───────┼────────┤
│ 01 │李秀    │220.51      │139.425       │                │
├──┼────┼──────┼───────┼────────┤
│ 02 │李三元  │110.25      │ 69.71        │                │
├──┼────┼──────┼───────┼────────┤
│ 03 │李三富  │ 22.05      │ 13.94        │                │
├──┼────┼──────┼───────┼────────┤
│ 04 │黃秀桃  │ 66.15      │ 41.83        │                │
├──┼────┼──────┼───────┼────────┤
│ 05 │李加令  │257.25      │162.67        │                │
├──┼────┼──────┼───────┼────────┤
│ 06 │李明從  │ 36.75      │ 23.24        │                │
├──┼────┼──────┼───────┼────────┤
│ 07 │李端祥  │ 36.75      │ 23.24        │                │
├──┼────┼──────┼───────┼────────┤
│ 08 │李旭德  │ 36.75      │ 23.24        │                │
├──┼────┼──────┼───────┼────────┤
│ 09 │李明基  │ 36.75      │ 23.24        │                │
├──┼────┼──────┼───────┼────────┤
│ 10 │李志上  │143.18      │ 92.95        │                │
├──┼────┼──────┼───────┼────────┤
│ 11 │李志士  │143.18      │ 92.95        │                │
├──┼────┼──────┼───────┼────────┤
│ 12 │李志雄  │143.18      │ 92.95        │                │
├──┼────┼──────┼───────┼────────┤
│ 13 │徐彩娟  │  3.68      │  2.32        │                │
├──┼────┼──────┼───────┼────────┤
│ 14 │徐碧霞  │  3.68      │  2.32        │                │
├──┼────┼──────┼───────┼────────┤
│ 15 │李鄭玉英│ 36.75      │ 23.24        │                │
├──┴────┼──────┼───────┼────────┤
│總          計│1296.86     │827.265       │除郭淑娘、徐文泰│
│              │            │              │、陳徐彩娥、陳徐│
│              │            │              │碧雲仍未表示其是│
│              │            │              │否同意合併分割外│
│              │            │              │，其餘共有人均同│
│              │            │              │意本件合併分割  │
└───────┴──────┴───────┴────────┘
附表二：
┌──┬────┬────────┬───────────────────┬────┐
│編號│所有人  │訴訟費用 (持分) │說                            明      │備    註│
├──┼────┼────────┼───────────────────┼────┤
│ 01 │李秀    │     1/6        │李秀於386 地號土地持分為1/6           │        │
│    │        │                │      388 地號土地持分為1/6           │        │
│    │        │                │  占系爭土地總面積比例為1/6           │        │
├──┼────┼────────┼───────────────────┼────┤
│ 02 │李三富  │     1/60       │李三富於386地號土地持分為1/60         │        │
│    │        │                │        388地號土地持分為1/60         │        │
│    │        │                │   占系爭土地總面積比例為1/60         │        │
├──┼────┼────────┼───────────────────┼────┤
│ 03 │徐文泰  │     2/360      │徐文泰於386 地號土地持分為2/360       │        │
│    │        │                │        388 地號土地持分為2/360       │        │
│    │        │                │    占系爭土地總面積比例為2/360       │        │
├──┼────┼────────┼───────────────────┼────┤
│ 04 │陳徐彩娥│     1/360      │陳徐彩娥於386地號土地持分為1/360      │        │
│    │        │                │          388地號土地持分為1/360      │        │
│    │        │                │     占系爭土地總面積比例為1/360      │        │
├──┼────┼────────┼───────────────────┼────┤
│ 05 │徐彩娟  │     1/360      │徐彩娟於386 地號土地持分為1/360       │        │
│    │        │                │        388 地號土地持分為1/360       │        │
│    │        │                │    占系爭土地總面積比例為1/360       │        │
├──┼────┼────────┼───────────────────┼────┤
│ 06 │陳徐碧雲│     1/360      │陳徐碧雲於386地號土地持分為1/360      │        │
│    │        │                │          388地號土地持分為1/360      │        │
│    │        │                │     占系爭土地總面積比例為1/360      │        │
├──┼────┼────────┼───────────────────┼────┤
│ 07 │徐碧霞  │     1/360      │徐碧霞於386 地號土地持分為1/360       │        │
│    │        │                │        388 地號土地持分為1/360       │        │
│    │        │                │    占系爭土地總面積比例為1/360       │        │
├──┼────┼────────┼───────────────────┼────┤
│ 08 │李三元  │     5/60       │李三元於386 地號土地持分為5/60        │        │
│    │        │                │        388 地號土地持分為5/60        │        │
│    │        │                │    占系爭土地總面積比例為5/60        │        │
├──┼────┼────────┼───────────────────┼────┤
│ 09 │黃秀桃  │     3/60       │黃秀桃於386 地號土地持分為3/60        │        │
│    │        │                │        388 地號土地持分為3/60        │        │
│    │        │                │    占系爭土地總面積比例為3/60        │        │
├──┼────┼────────┼───────────────────┼────┤
│ 10 │李加令  │     7/36       │李加令於386 地號土地持分為7/36        │        │
│    │        │                │        388 地號土地持分為7/36        │        │
│    │        │                │    占系爭土地總面積比例為7/36        │        │
├──┼────┼────────┼───────────────────┼────┤
│ 11 │李端祥  │     1/36       │李端祥於386 地號土地持分為1/36        │        │
│    │        │                │        388 地號土地持分為1/36        │        │
│    │        │                │    占系爭土地總面積比例為1/36        │        │
├──┼────┼────────┼───────────────────┼────┤
│ 12 │李明基  │     1/36       │李明基於386 地號土地持分為1/36        │        │
│    │        │                │        388 地號土地持分為1/36        │        │
│    │        │                │    占系爭土地總面積比例為1/36        │        │
├──┼────┼────────┼───────────────────┼────┤
│ 13 │李明從  │     1/36       │李明從於386 地號土地持分為1/36        │        │
│    │        │                │        388 地號土地持分為1/36        │        │
│    │        │                │    占系爭土地總面積比例為1/36        │        │
├──┼────┼────────┼───────────────────┼────┤
│ 14 │李旭德  │     1/36       │李旭德於386 地號土地持分為1/36        │        │
│    │        │                │        388 地號土地持分為1/36        │        │
│    │        │                │    占系爭土地總面積比例為1/36        │        │
├──┼────┼────────┼───────────────────┼────┤
│ 15 │李志上  │773852/0000000  │李志上於386 地號土地持分為1234/11403  │        │
│    │        │                │        388 地號土地持分為1/9         │        │
│    │        │                │  占系爭土地總面積比例為773852/0000000│        │
├──┼────┼────────┼───────────────────┼────┤
│ 16 │李志士  │773852/0000000  │李志士於386 地號土地持分為1234/11403  │        │
│    │        │                │        388 地號土地持分為1/9         │        │
│    │        │                │  占系爭土地總面積比例為773852/0000000│        │
├──┼────┼────────┼───────────────────┼────┤
│ 17 │李志雄  │773852/0000000  │李志雄於386 地號土地持分為1234/11403  │        │
│    │        │                │        388 地號土地持分為1/9         │        │
│    │        │                │  占系爭土地總面積比例為773852/0000000│        │
├──┼────┼────────┼───────────────────┼────┤
│ 18 │李鄭玉英│     1/36       │李鄭玉英於386地號土地持分為1/36       │        │
│    │        │                │          388地號土地持分為1/36       │        │
│    │        │                │     占系爭土地總面積比例為1/36       │        │
├──┼────┼────────┼───────────────────┼────┤
│ 19 │郭淑娘  │  7887/0000000  │李登發於386 地號土地持分為11/1267     │        │
│    │        │                │        388 地號土地持分無持分        │        │
│    │        │                │    占系爭土地總面積比例為7887/0000000│        │
└──┴────┴────────┴───────────────────┴────┘
附表三：依附圖二所示分割取得位置、面積及分割後之應有部分
┌──┬────────┬────┬───────┬──────────┐
│編號│面積(平方公尺)  │所有人  │權利範圍      │備    註            │
├──┼────────┼────┼───────┼──────────┤
│ A  │11.49           │郭淑娘  │全部          │                    │
├──┼────────┼────┼───────┼──────────┤
│ B  │113.86          │李明基  │1/2           │分割後B部分土地各按 │
│    │                ├────┼───────┤其應有部分比例1/2維 │
│    │                │李旭德  │1/2           │持共有              │
├──┼────────┼────┼───────┼──────────┤
│ C  │56.93           │李明從  │全部          │                    │
├──┼────────┼────┼───────┼──────────┤
│ D  │344.67          │李加令  │全部          │                    │
├──┼────────┤        │              │                    │
│ I  │72.20           │        │              │                    │
├──┼────────┼────┼───────┼──────────┤
│ E  │359.93          │李秀    │全部          │                    │
├──┼────────┼────┼───────┼──────────┤
│ F  │308.36          │黃秀桃  │3/9           │分割後F部分土地由黃 │
│    │                ├────┼───────┤秀桃、李三富、李三元│
│    │                │李三富  │1/9           │各按其應有部分比例  │
│    │                ├────┼───────┤3/9 、1/9 、5/9 維持│
│    │                │李三元  │5/9           │共有                │
├──┼────────┼────┼───────┼──────────┤
│ M  │42.40           │李三元  │30/36         │分割後M部分土地由李 │
│    │                ├────┼───────┤三元、徐文泰、陳徐彩│
│    │                │徐文泰  │2/36          │娥、徐彩娟、陳徐碧雲│
│    │                ├────┼───────┤、陳徐碧霞各其按應有│
│    │                │陳徐彩娥│1/36          │部分比例30/36、2/36 │
│    │                ├────┼───────┤、1/36、1/36、1/36、│
│    │                │徐彩娟  │1/36          │1/36維持共有        │
│    │                ├────┼───────┤                    │
│    │                │陳徐碧雲│1/36          │                    │
│    │                ├────┼───────┤                    │
│    │                │陳徐碧霞│1/36          │                    │
├──┼────────┼────┼───────┼──────────┤
│ G  │101.39          │李志上  │1/3           │分割後G、J、L、N部分│
│    │                ├────┼───────┤土地由李志上、李志士│
│    │                │李志士  │1/3           │、李志雄各按其應有部│
│    │                ├────┼───────┤分比例1/3維持共有   │
│    │                │李志雄  │1/3           │                    │
├──┼────────┼────┼───────┤                    │
│ J  │86.73           │同上    │同上          │                    │
├──┼────────┼────┼───────┤                    │
│ L  │503.82          │同上    │同上          │                    │
├──┼────────┼────┼───────┤                    │
│ N  │7.27            │同上    │同上          │                    │
├──┼────────┼────┼───────┼──────────┤
│ K  │59.99           │李鄭玉英│全部          │                    │
├──┼────────┼────┼───────┼──────────┤
│ O  │56.93           │李端祥  │全部          │                    │
├──┼────────┼────┼───────┼──────────┤
│ H  │33.64           │李三富  │1/11          │H 部分為公廳，分割後│
│    │                ├────┼───────┤由李三富、李三元、黃│
│    │                │李三元  │1/11          │秀桃、李加令、李端祥│
│    │                ├────┼───────┤、李明基、李明從、李│
│    │                │黃秀桃  │1/11          │旭德、李志上、李志士│
│    │                ├────┼───────┤、李志雄等11人各按應│
│    │                │李加令  │1/11          │有部分比例1/11維持共│
│    │                ├────┼───────┤有                  │
│    │                │李端祥  │1/11          │                    │
│    │                ├────┼───────┤                    │
│    │                │李明基  │1/11          │                    │
│    │                ├────┼───────┤                    │
│    │                │李明從  │1/11          │                    │
│    │                ├────┼───────┤                    │
│    │                │李旭德  │1/11          │                    │
│    │                ├────┼───────┤                    │
│    │                │李志上  │1/11          │                    │
│    │                ├────┼───────┤                    │
│    │                │李志士  │1/11          │                    │
│    │                ├────┼───────┤                    │
│    │                │李志雄  │1/11          │                    │
└──┴────────┴────┴───────┴──────────┘